臺灣板橋地方法院民事判決　　　　　　　 96年度訴字第393號
原　　　告　乙○○
被　　　告　甲○○
上列當事人間請求侵權行為損害賠償事件，經本院於民國96年4
月24日言詞辯論終結，判決如下：
    主      文
被告應給付原告新臺幣壹拾萬零仟玖佰元，及自民國九十五年
十二月二日起至清償日止，按週年利率百分之五計算之利息。
原告其餘之訴駁回。
訴訟費用由被告負擔百分之十五，餘由原告負擔。
本判決第一項得假執行。但被告如以新臺幣壹拾萬仟玖佰元為
原告預供擔保，得免為假執行。
原告其餘假執行之聲請駁回。
    事實及理由
一、原告主張：
（一）緣兩造原係男女朋友關係，被告於民國95年2 月9 日夜間
      某時，在臺北縣三重市○○街路旁處與原告發生爭執而拉
      扯，被告竟生普通傷害犯意徒手毆打原告，致原告受有頭
      皮、前額、雙手掌、頸、左膝等多處挫傷及疑有腦震盪等
      傷害；嗣因原告欲與被告分手，被告心生不滿，遂先後於
      ：
  １、95年3 月中旬某日，至臺北市○○○路○ 段180 號原告上
      班地點，對原告恫稱「不放過妳」、「妳家的人都亂教妳
      ，給我試試看」、「最好妳不要來上班，不然要給妳好看
      」等語。
  ２、自95年2 月9 日後某時起，迄同年3 月下旬間之某時，以
      其所有行動電話（門號為0000000000號）連續撥打原告之
      行動電話（門號為0000000000號），並在通話中恫嚇「知
      道妳家在哪裡，也知道妳在哪裡，不是一瓶農藥，就是一
      瓶硫酸」、「給我試試看」、「妳不要上班，不然就去公
      司亂妳」等語。
  ３、於附表「發送簡訊時間」欄所示時間，以其所有之上開行
      動電話發送附表「簡訊內容摘要」欄所示之簡訊內容至原
      告之上開行動電話，連續以加害人生命、身體之事恫嚇原
      告，使原告心生畏懼，致生危害於安全。
      被告上開傷害及恐嚇犯行，業經本院刑事庭95年度簡上字
      第672 號案件（下稱相關刑案二審）判處有期徒刑2 月、
      2 月，應執行有期徒刑3 月確定，且經原告聲請本院核發
      保護令，亦經本院95年度家護字第561 號事件（下稱相關
      家護事件）核發通常保護令在案。
（二）依民法第184 條第1 項前段、第193 條第1 項、第195 條
      第1 項前段規定，原告因被告上開侵權行為，受有如下之
      損失：
  １、醫療費用：
      原告因遭被告毆打致受有上開傷勢，送醫治療，醫療費用
      合計新臺幣（下同）767 元。
  ２、無法工作之損失部分：
      原告任職於尊龍汽車客運股份有限公司（下稱尊龍客運）
      ，因原告於95年2 月間遭被告傷害，原告無奈向尊龍客運
      請假一日，致原告95年2 月份之薪資1,750 元無法領取；
      另因被告於95年3 月間恐嚇原告，致原告不敢前往尊龍客
      運上班，使原告無法領取95年3 月份之薪資1,383 元，合
      計3,133 元。
  ３、精神慰撫金：
      原告因被告連續故意恐嚇欲危害其生命、身體安全，並已
      實施暴力毆打，甚至意欲玉石俱焚，已使原告人身自由受
      限，鎮日陷於恐懼之中，不敢隨便自行獨自在外，其身心
      之煎熬非筆墨所能形容，已侵害原告人格權情節重大，且
      原告亦懼怕是否會因此影響到工作而常擔心害怕，身心均
      受有影響，已令原告朝夕難以成眠，且被告連續對原告施
      加恐嚇，並長期為家暴等不法侵害行為，顯然被告全無悔
      過之意，爰審酌被告之經濟、生活、教育、態度及原告所
      受之精神損害，爰請求精神賠償3,000,000 元。
（三）是原告聲明：被告應給付原告803,900 元，及自起訴狀送
      達之翌日起至清償日止，按週年利率5%計算之利息，暨以
      供擔保為條件之假執行宣告。
二、被告則以：
（一）被告就其傷害、恐嚇原告等侵權行為之情事，及對原告請
      求醫療費用及無法工作之損害部分不為爭執，惟關於原告
      就慰撫金之請求部分，原告應提出公立醫院出具之相關診
      斷證明書證明其於精神上確實受有800,000 元之損害始得
      請求。
（二）是被告聲明：
  １、原告之訴及假執行之聲請均駁回。
  ２、如受不利判決，願供擔保請准免為假執行。
三、兩造不爭執之事實：
（一）被告於95年2 月9 日夜間某時在臺北縣三重市○○街路旁
      處與原告發生爭執而拉扯，被告竟生普通傷害犯意徒手毆
      打原告，致原告受有頭皮、前額、雙手掌、頸、左膝等多
      處挫傷及疑有腦震盪等傷害。
（二）被告先後於：
  １、95年3 月中旬某日，至臺北市○○○路○ 段180 號原告上
      班地點，對原告恫稱「不放過妳」、「妳家的人都亂教妳
      ，給我試試看」、「最好妳不要來上班，不然要給妳好看
      」等語。
  ２、自95年2 月9 日後某時起，迄同年3 月下旬間之某時，以
      其所有行動電話（門號為0000000000號）連續撥打原告之
      行動電話（門號為0000000000號），並在通話中恫以「知
      道妳家在哪裡，也知道妳在哪裡，不是一瓶農藥，就是一
      瓶硫酸」、「給我試試看」、「妳不要上班，不然就去公
      司亂妳」等語。
  ３、於附表「發送簡訊時間」欄所示時間，以其所有之上開行
      動電話發送附表「簡訊內容摘要」欄所示之簡訊內容至原
      告之上開行動電話，連續以加害人生命、身體之事恫嚇原
      告，使原告心生畏懼，致生危害於安全。
（三）被告上開傷害及恐嚇犯行，業經相關刑案二審判處有期徒
      刑2 月、2 月，應執行有期徒刑3 月確定；且上開情事經
      原告聲請本院核發護令，亦經相關家護事件核發通常保護
      令在案。
（四）原告因此侵權行為受有支出醫療費用之損害767 元、無法
      工作之損害3,133 元。
四、原告主張被告於上開時地徒手毆打原告致原告受有上述傷害
    ，及於上開時地恐嚇原告之情事，業據其提出行政院衛生署
    臺北醫院診斷證明書、相關刑案一審判決、通常保護令各1
    件為證，且有電話簡訊翻拍照片226 幀附卷可稽（見相關刑
    案偵查他字卷第13頁至第60頁、相關刑案二審卷第9 頁至第
    17頁），而被告上開傷害與原告所受之傷害間顯具有相當因
    果關係，均為被告所不爭執；又相關刑案二審認定被告傷害
    、恐嚇犯行亦適與本院相同，並因而判處被告有期徒刑2 月
    、2 月，應執行有期徒刑3 月確定，有相關刑案判決二審1
    件在卷可佐，故原告主張本件侵權行為之發生與證據及事實
    均無不符，自堪認原告上開主張為真實。
五、按因故意或過失，不法侵害他人之權利者，負損害賠償責任
    ；又不法侵害他人之身體或健康者，對於被害人因此喪失或
    減少勞動能力或增加生活上之需要時，應負損害賠償責任；
    又不法侵害他人身體、健康、名譽、自由、信用、隱私、貞
    操或不法侵害其他人格法益而情節重大者，被害人雖非財產
    上之損害，亦得請求賠償相當之金額；民法第184 條第1 項
    前段、第193 條第1 項、第195 條第1 項前段分別定有明文
    。本件原告因被告之侵權行為受有損害，已如上述，原告自
    得請求被告賠償，惟原告得請求之金額為何，茲列述如下：
（一）醫療費用：
      原告主張因遭被告毆打致受有上開傷勢，送醫治療，計支
      出醫療費用合計767 元，業據其提出醫療費用單據1 件在
      卷可稽（見附民卷第13頁），且為被告所不爭執，自應全
      部准許。
（二）無法工作之損失部分：
      原告任職於尊龍客運，因原告於95年2 月間遭被告傷害，
      原告向尊龍客運請假一日，致原告95年2 月份之薪資1,75
      0 元無法領取；另因被告於95年3 月間恐嚇原告，致原告
      不敢前往尊龍客運上班，使原告無法領取95年3 月份之薪
      資1,383 元，合計3,133 元等情，業據其提出尊龍客運薪
      資條為證（見附民卷第14頁），且為被告所不爭執，自應
      全部准許。
（三）精神慰撫金：
      原告因被告連續故意恐嚇欲危害其生命、身體安全，並已
      實施暴力毆打，甚至意欲玉石俱焚，已使原告人身自由受
      限，鎮日陷於恐懼之中，不敢隨便自行獨自在外，其身心
      之煎熬非筆墨所能形容，已侵害原告人格權情節重大，且
      原告亦懼怕是否會因此影響到工作而常擔心害怕，身心均
      受有影響，已令原告朝夕難以成眠，且被告連續對原告施
      加恐嚇，並長期為家暴等不法侵害行為，顯然被告全無悔
      過之意，爰審酌被告之經濟、生活、教育、態度及原告所
      受之精神損害，爰請求精神賠償800,000 元等情。經查，
      原告因本件被告傷害致其受有頭皮、前額、雙手掌、頸、
      左膝等多處挫傷及疑有腦震盪等傷害，復多次以撥打電話
      、利用行動電話發送簡訊之方式恐嚇原告，其精神上自受
      有相當之痛苦，故原告請求賠償慰撫金，固非無據，惟關
      於請求之金額，本院審酌原告於本件侵權行為時35歲，臺
      灣省立南投高級商業職業學校文書事務科畢業，在尊龍客
      運擔任票務工作，94年度薪資所得合計37萬餘元，並投資
      52,500元，尚有小客車1 輛；被告於本件侵權行為時35歲
      ，國民小學畢業，曾擔任尊龍客運駕駛，94年度薪資所得
      合計約32萬餘元，此均兩造學經歷、資力之相關證明及財
      產所得在卷可查，以及兩造之身分、社會地位、智識水準
      ，及兩造本係男女朋友關係等一切情狀，認原告請求賠償
      精神慰撫金800,000 元尚屬過高，應核減為100,000 元方
      屬公允，逾此部分之請求則不應准許。
    綜上所述，原告因本件侵權行為所受損害金額合計為103,90
    0 元。
六、從而，原告本於侵權行為之法律關係，請求被告給付103,90
    0 元，及自起訴狀繕本送達之翌日即95年12月2 日起至清償
    日止，按週年利率5%計算之利息，於法有據，應予准許；逾
    此部分之請求即無理由，應予駁回。
七、本件原告勝訴部分係所命給付之金額未逾500,000 元之判決
    ，原告雖以供擔保為條件請求宣告假執行，不過係促請本院
    依職權宣告，本院依民事訴訟法第389 條第1 項第5 款之規
    定，依職權宣告假執行，惟被告陳明願供擔保聲請免為假執
    行，爰酌定相當之擔保金額宣告之；至於原告敗訴部分，其
    假執行之聲請即失所附麗，應予駁回。
八、訴訟費用負擔之依據：民事訴訟法第79條。
中　　華　　民　　國　 96 　　年　　5 　　月　　18　　日
                  民事第二庭法　官　鍾啟煌
以上正本係照原本作成。
如對本判決上訴，須於判決送達後20日內，向本院提出上訴狀，
上訴臺灣高等法院（應按他造人數提出繕本）。
中　　華　　民　　國　 96 　　年　　5 　　月　　18　　日
                            書記官　李威賜
